【裁判字號】    90,竹小,303
【裁判日期】    901025
【裁判案由】    給付電話費
【裁判全文】
臺灣新竹地方法院民事判決  九十年度竹小字第三○三號
    原      告  中華電信股份有限公司台灣中區電信分公司
    法定代理人  乙○○
    訴訟代理人  蔡春銘
    被      告  甲○○
右當事人間請求給付電話費事件，本院判決如左：
    主      文
原告之訴駁回。
訴訟費用新臺幣肆佰陸拾陸元由原告負擔。
    事實及理由
一、原告訴之聲明：被告應給付原告新臺幣（下同）一萬八千七百三十一元，及自支
    付命令送達翌日起至清償日止，按年息百分之五計算之利息。
二、事實摘要：
  （一）原告起訴主張被告向其租用台中市內電話號碼為0000000、0000
        000、0000000、0000000、0000000號等五支電話
        使用，惟其自八十九年一月起至八十九年三月止，共積欠原告電信費用計一
        萬八千七百三十一元尚未繳納，爰訴請被告給付如訴之聲明所示之金額及法
        定遲延利息等情。
  （二）被告則以其並未向原告租用上開電話使用，其係設籍於新竹，未曾居住於台
        中，原告所提出之市內電話業務申請書上之所蓋印文非其所有，申請書上之
        代理人其亦不認識。且其曾於八十七年七月間曾遺失身分證而另行申請補發
        等語，資為抗辯。
三、法院之判斷：
  （一）原告主張被告有向其租用台中市內電話號碼為0000000、00000
        00、0000000、0000000、0000000號等五支電話（
        以下簡稱系爭電話）使用，惟其自八十九年一月起至八十九年三月止，共積
        欠原告電信費用計一萬八千七百三十一元尚未繳納之事實，固據其提出用戶
        欠費拆機處理表及市內電話業務申請書各五份為證，然為原告所否認，辯稱
        其並未租用系爭電話，且申請書上客戶簽章欄上之印文非其所有，又其曾於
        八十七年七月間遺失身分證等語；按當事人主張有利於己之事實者，應就其
        事實有舉證之責任。民事訴訟法第二百七十七條前段定有明文。是原告主張
        被告有向其租用系爭電話使用，既為被告所否認，則其自應就此有利於己之
        事實，先盡其舉證之責。經查，依原告所提出之市內電話業務申請書觀之，
        系爭五隻電話均非被告本人向原告申請，且於申請書上新客戶欄內所載被告
        戶籍地係在台北市○○市○○街四五０號，有市內電話業務申請書五紙在卷
        可按，然被告自七十八年四月十日即將設籍於目前住所新竹市○○路四一二
        巷二號，亦有戶籍謄本附卷可考，顯與上開申請書所載不符，參以被告辯稱
        其於八十七年七月間曾遺失身分證並申請補發，亦據其提出身分證影本為證
        ，其上確係載明八十七年七月二十四日申請補發，有身分證影本在卷可佐，
        此外，迄至本案言詞辯論終結時止，原告並未提出其他具體事證以資證明被
        告確有向其租用系爭電話，是原告主張之上開事實，尚難採信。
  （二）綜上所述，原告既未能舉證證明被告有向其租用系爭電話之事實，則其請求
        被告給付系爭電話積欠之電信費用計一萬八千七百三十一元及自支付命令送
        達翌日起至清償日止，按年息百分之五計算之利息，即乏所據，不應准許。
  （三）結論：本件原告之訴為無理由，依民事訴訟法第四百三十六條之十九、第七
        十八條，判決如主文。
中      華      民      國    九十      年      十      月    二十五    日
                                  臺灣新竹地方法院新竹簡易庭
~B法      官  王鳳儀
右為正本，係照原本作成。
如對本判決上訴，須於判決送達後廿日內向本院提出上訴狀。
~B法院書記官  彭連喜
中      華      民      國    九十      年      十      月     十一     日


司法院資訊處製作；財團法人民間司法改革基金會備份。
